臺灣臺南地方法院交通事件裁定　　　　　 94年度交聲字第9號
移送機關　　交通部公路總局嘉義區監理所臺南監理站
受處分人
即異議人 　 甲○○　男　47.
上列受處分人因違反道路交通管理處罰條例案件，對於交通部公
路總局嘉義區監理所臺南監理站93年12月30日所為之裁決處分（
處分案號：嘉監南字第裁74-1A0000000號）聲明異議，本院裁定
如下：
    主  文
異議駁回。
    理  由
一、聲明異議意旨略以：受處分人即異議人甲○○雖不否認其所
    有之車牌號碼N9-817號營業小客車，於民國93年7月29日上
    午10點30分左右，有經人駕駛而停放在臺北市○○路與松壽
    路之交岔路口附近之事實，然該停放車輛之處所路面並未劃
    設黃線，而是噴在安全島上，應該不具有禁止停車之效力，
    且該處所應屬計程車招呼站，故異議人所有之前述小客車停
    放於該處，應無任何違規停車之情形。又異議人曾向舉發單
    位請求出示違規採證照片，但卻遲遲未收到本件違規舉發之
    照片，而該舉發單位竟在未有明確證據之情況下，即貿然對
    於異議人予以取締、開單。且本件舉發人員是否符合規定，
    亦有疑問，顯見本件違規舉發應有不當，故異議人不服原裁
    處，而提起本件異議。
二、按汽車駕駛人停車時，在設有禁止停車標誌、標線之處所停
    車者，處汽車駕駛人新臺幣6百元以上1千2百元以下罰鍰；
    又汽車駕駛人違規停車而駕駛人不在場，或違規行為經以科
    學儀器取得證據資料者，當場不能或不宜攔截製單舉發者，
    得對汽車所有人逕行舉發處罰；至前項逕行舉發，應記明車
    輛牌照號碼、車型等可資辨明之資料，查明汽車所有人姓名
    或名稱、住址後，製單舉發處罰之，道路交通管理處罰條例
    第56條第1項第4款、第7條之2第1項第3款、第6款及第2項分
    別定有明文。其次，禁止停車線，用以指示禁止停車路段，
    以劃設於道路緣石正面及頂面為原則，無緣石之道路得標繪
    於路面上；又本標線為黃實線，且線寬除設於緣石正面者以
    緣石高度為準外，其餘皆為10公分；而本標線禁止時間為每
    日上午7時至晚間8時，如有延長或縮短之必要時，應以標誌
    及附牌標示之，道路交通標誌標線號誌設置規則第168條第1
    項、第2項及第4項亦分別規定甚明，顯見禁止停車線之劃設
    ，本即以劃設於道路緣石正面及頂面為原則，而只有在無緣
    石之道路上，始例外標繪於路面上。
三、經查：
    （一）受處分人即異議人甲○○並不否認其所有之車牌號碼
          N9-817號營業小客車，於93年7月29日上午10點30分
          左右，有經人駕駛而停放在臺北市○○路與松壽路之
          交岔路口附近之事實，且有臺北市政府交通局北市交
          停字第1A0000000號舉發違反道路交通管理事件通知
          單1紙、臺北市停車管理處93年12月9日北市停四字第
          09339202500號書函1份及94年1月20日北市停四字第
          09430394700號書函所附之違規現場採證照片1張在卷
          足憑，故異議人所有之小客車，於上述時間，有經人
          駕駛而停放於案載違規地點之情事，應可認定。
    （二）其次，詳細觀察前開違規現場採證照片內容，則可發
          現受處分人即異議人甲○○所有上述小客車停放之道
          路路旁，確實在緣石上方劃設有明顯、醒目，而用以
          標示禁止停車之黃色實線，且該小客車違規停放時，
          右輪及右邊車身皆與該黃色實線極為接近，故異議人
          尚難推稱：停車時未曾發現附近劃設有黃色實線等情
          事。又如前述，禁止停車線之劃設，本即以劃設於道
          路緣石正面及頂面為原則，只有在無緣石之道路上，
          始例外標繪於路面上，而本件違規地點之黃色實現，
          經查實際上便是噴劃於安全島邊之路面緣石上，足見
          本件違規地點黃色實線之劃設方法，經核並無違反道
          路交通標誌標線號誌設置規則相關規定之情形，故異
          議人所辯：該停放車輛之處所路面並未劃設黃線，而
          是噴在安全島上，應該不具禁止停車之效力等語，經
          核亦非有理，而不足採。另異議人所有之上開小客車
          停放地點之路旁或地面，則又未設置或劃設有任何「
          計程車招呼站」之相關道路交通標誌或標線，且由該
          違規現場採證照片中，亦僅發現1部非營業車輛停放
          於異議人所有小客車之後方，而無其他計程車在該處
          所臨時停車，或排班等候搭載乘客等情形，故該處所
          非屬合法之計程車招呼站，亦應無疑問。因此，異議
          人所辯：該處所為計程車招呼站等情，經核亦與事實
          不符，而難採信。此外，本件違規時間為上午10點30
          分，亦確為禁止停車之管制時段內，故異議人所有之
          車牌號碼號N9-817號營業小客車，有於前述時、地，
          經人駕駛而停放在設有禁止停車標線處所之違規行為
          ，應足以認定。
    （三）再者，如前所述，汽車駕駛人違規停車而駕駛人不在
          場，當場不能或不宜攔截製單舉發者，得對汽車所有
          人逕行舉發處罰；至前項逕行舉發，應記明車輛牌照
          號碼、車型等可資辨明之資料，查明汽車所有人姓名
          或名稱、住址後，製單舉發處罰之，道路交通管理處
          罰條例第7條之2第1項第3款及第2項分別定有明文，
          可知交通勤務人員發現有汽車駕駛人違規停車而駕駛
          人不在場時，且有當場不能或不宜攔截製單舉發之情
          形時，本得依照上開規定對於該汽車所有人予以逕行
          舉發，並非必須在拍攝採證照片以為佐證後，始能加
          以逕行開單舉發。何況，舉發本件違規事實之交通勤
          務人員，實際上亦拍攝有違規現場採證照片以供查證
          ，故本件交通違規之舉發及處罰程序，經核應無任何
          違法或不當之處。此外，道路交通管理之稽查，違規
          紀錄，由交通勤務警察或依法令執行交通稽查任務人
          員執行之；前項稽查，得由交通助理人員協助執行，
          其稽查項目為違規停車者，並得由交通助理人員逕行
          執行之，道路交通管理處罰條例第7條第1項及第2項
          分別規定甚明，顯見違規停車之稽查，本得由交通助
          理人員逕行執行之，而本件違規舉發人員「石仲榮」
          ，係台北市停車管理處所屬之交通助理員一情，除據
          前述舉發通知單上載明可考外，並有臺北市停車管理
          處94年5月24日北市停四字第09433906700號書函1份
          一紙在卷足憑，可知本件舉發人員之身分及相關舉發
          程序，於法尚難認為有何違誤。從而，異議人所辯：
          舉發單位在未有明確證據之情況下，貿然予以取締、
          開單，顯非適當，而本件舉發人員是否符合規定，亦
          有疑問等情，經核亦非可採。
四、綜上所述，受處分人即異議人甲○○所有之車牌號碼N9-817
    號營業小客車，於前述時、地，有經人駕駛而停放在劃設有
    禁止停車之黃色實線之違規事實既可認定，則原處分機關即
    交通部公路總局嘉義區監理所臺南監理站據此並引用上開道
    路交通管理處罰條例第56條第1項第4款之規定，並參照違反
    道路交通管理事件統一裁罰基準表之相關內容，進而裁處異
    議人罰鍰新臺幣9百元（即基準表內小型車之最低額罰鍰）
    ，於法即無不當。至本件異議內容，經核並無理由，故應予
    以駁回。
五、據上論斷，應依道路交通案件處理辦法第19條，裁定如主文
    。
中    華    民    國      94    年    6    月    2    日
                  交通法庭  　　　法  官　陳志成
右正本證明與原本無異。
如不服本裁定應於送達後5日內向本院提出抗告狀。
                                  書記官　黃瓊蘭
中    華    民    國      94    年    6    月    2    日
